【裁判字號】    95,訴,1376
【裁判日期】    951107
【裁判案由】    違反毒品危害防制條例
【裁判全文】
臺灣臺南地方法院刑事判決              95年度訴字第1376號
公  訴  人  臺灣臺南地方法院檢察署檢察官
被      告  甲○○
上列被告因違反毒品危害防制條例案件，經檢察官提起公訴（95
年度毒偵字第882、1066號），被告就被訴事實為有罪之陳述，
本院合議庭裁定由受命法官獨任進行簡式審判程序，判決如下：
    主  文
甲○○連續施用第一級毒品，處有期徒刑柒月，扣案之海洛因貳
包（驗餘淨重合計零點零陸公克），沒收銷燬之。
    事  實
一、甲○○前於九十二年間因施用毒品案件，經法院裁定送觀察
    、勒戒後，認無繼續施用毒品之傾向，於民國九十三年四月
    十二日執行完畢釋放出所。詎其猶不知戒絕惡習，明知海洛
    因係毒品危害防制條例所明定之第一級毒品，不得持有及施
    用，竟於上開觀察、勒戒執行完畢釋放出所後五年內，另基
    於施用第一級毒品海洛因之概括犯意，自九十五年三月二十
    二日起至同年月三十一日止，在臺南縣永康市○○街七八巷
    一九弄五○號住處內，以將海洛因摻入香煙內燒烤成煙吸食
    之方式，連續施用第一級毒品海洛因多次。嗣於九十五年三
    月三十一日下午四時五十分許，在臺南縣永康市○○路與華
    興路口為警攔查時，甲○○因心虛將手中之第一級毒品海洛
    因一包（驗餘淨重○‧○三公克）丟棄地上，被警方發現當
    場逮捕；復於九十五年四月二十二日上午九時四十分許，在
    臺南縣新化鎮崙頂里崙子頂四二一之三號前為警攔查時，又
    將其所持有預備施用之海洛因一包（驗餘淨重○‧○三公克
    ）丟棄在地，經警當場查獲。
二、案經臺南市警察局第一分局、臺南縣警察局新化分局分別報
    請臺灣臺南地方法院檢察署檢察官偵查起訴。
    理  由
一、上開事實業經被告甲○○坦承不諱，且其於九十五年三月三
    十一日為警查獲所採集之尿液檢體，經送檢驗結果，呈嗎啡
    陽性反應（按海洛因係由嗎啡經化學合成而製得，經注射進
    入人體後，因代謝分解成嗎啡，因此施打海洛因後，由尿液
    中檢驗結果仍為嗎啡反應），有長榮大學九十五年八月十日
    出具之確認報告一件在卷可稽（見九十五年度毒偵字第八八
    二號偵查卷第一二至一三頁）；且扣案之白粉二包，送法務
    部調查局以化學呈色法及氣相層析質譜儀分析法檢驗結果，
    均含第一級毒品海洛因成份，亦有該局九十五年五月二十四
    日調科壹字第二○○○○六二九八號、九十五年六月九日調
    科壹字第二○○○○六三一五號鑑定通知書各一件附卷可按
    （見九十五年度毒偵字第八八二號偵查卷第一○頁、九十五
    年度毒偵字第一○六六號偵查卷第一一頁），足見被告上開
    自白核與事實相符，應可採信。再被告有如事實欄所示之觀
    察、勒戒執行完畢之情，有臺灣高等法院被告前案紀錄表在
    卷可佐，顯見其係於上開觀察、勒戒執行完畢釋放後，五年
    內再犯本件施用第一級毒品之罪，事證明確，被告犯行堪以
    認定，自應依法論科。
二、查海洛因係毒品危害防制條例第二條第二項第一款所稱之第
    一級毒品。核被告施用第一級毒品海洛因之行為，係犯同條
    例第十條第一項之施用第一級毒品罪。其施用第一級毒品前
    後，持有第一級毒品之低度行為，為施用之高度行為所吸收
    ，不另論罪。又被告行為後，刑法第五十六條連續犯之規定
    ，業於九十四年二月二日修正公布刪除，並於九十五年七月
    一日施行，則被告之犯行，因行為後新法業已刪除連續犯之
    規定，此刪除雖非犯罪構成要件之變更，但顯已影響行為人
    刑罰之法律效果，自屬法律有變更，依現行刑法第二條第一
    項規定，比較新、舊法結果，仍應適用較有利於被告之行為
    時法律即舊法論以連續犯（最高法院九十五年第八次刑事庭
    會議決議參照）。查被告本案所為數次施用第一級毒品之犯
    行，均發生於新法施行之前，被告所為之各次行為，時間緊
    接，所犯係構成要件相同之罪名，主觀上顯係基於概括犯意
    所為，為連續犯，依照上開說明，應依修正前刑法第五十六
    條之規定，論以一罪，並加重其刑。爰審酌海洛因戕害身心
    ，而被告前因施用毒品經送觀察、勒戒處分後，猶不思戒絕
    革除惡習，再為本件犯罪，顯未因前所受觀察勒戒之治療處
    分而記取教訓，惟其施用毒品所生危害，實以自戕身心健康
    為主，對於他人生命、身體、財產等法益，尚無明顯而重大
    之實害，兼衡其犯罪後坦承犯罪等一切情狀，量處如主文所
    示之刑（新刑法第五十七條之規定，為法院就刑之裁量審認
    標準見解之明文化，非屬法律之變更，無新舊法比較適用之
    問題，併此敘明）。又扣案之第一級毒品海洛因二包（驗餘
    淨重合計○‧○六公克），係違禁物，不問屬於犯人與否，
    均應依毒品危害防制條例第十八條第一項前段規定宣告沒收
    銷燬之。
據上論斷，應依刑事訴訟法第二百七十三條之一第一項、第二百
九十九條第一項前段，毒品危害防制條例第十條第一項、第十八
條第一項前段，刑法第二條第一項前段、第十一條前段、修正前
刑法第五十六條，判決如主文。
本案經檢察官乙○○到庭執行職務。
中    華    民    國    95    年    11    月    7     日
                  刑事第七庭    法  官  林欣玲
以上正本證明與原本無異。
如不服本判決，應於判決送達後10日內，向本院提出上訴狀。
                                書記官  鄭佩玉
中    華    民    國    95    年    11    月    7     日
附錄本案論罪科刑法條全文：
毒品危害防制條例第10條第1項
施用第一級毒品者，處 6 月以上 5 年以下有期徒刑。


司法院資訊處製作；財團法人民間司法改革基金會備份。
